---
title: "Sesiones"
output:
  html_document:
    toc: true
    toc_float: true
    collapsed: false
    number_sections: false
    toc_depth: 1
    #code_folding: hide
---

```{r setup, include=FALSE}
knitr::opts_chunk$set(message=FALSE,warning=FALSE, cache=TRUE)
```

Para la aplicación de las técnicas estadísticas se va a emplear el software R. El software estadístico R fue creado en 1993 por Ross Ihaka y Robert Gentleman de la Universidad de Auckland. El programa dispone de una amplia variedad de gráficos y herramientas estadísticas. Es un software libre que utiliza un lenguaje de programación y permite la ejecución de comandos en línea.  

Tres tipos de ventanas:

-Consola: Donde se puede visualizar lavase de datos, y los resultados. 

-Script: Donde se puede generar los comandos.

-Plot: Donde se puede visualizar los gráficos.

Instalar [R](http://www.r-project.org) y [R-studio](http://www.rstudio.com).

Descargar: https://cran.r-project.org/bin/windows/base/

Descargar : https://www.rstudio.com/products/rstudio/download/

Tutorial de instalación : https://www.youtube.com/watch?v=9-RrkJQQYqY




# Sesión 1: Conceptos básicos de estadística

2021 | 8 | 23 Last compiled: `r Sys.Date()`

En la sesión teórica sincrónica resolvimos las siguientes preguntas: ¿Qué es la estadística?
¿Por qué estadística en Ciencia Política y en Relaciones Internacionales?, Nociones básicas de muestreo, Medición, variables y niveles de medición.
 
En esta sesión resolvimos un ejercicio práctico en R.

### Introducción al R

#### Directorio de trabajo

El primer paso en R es definir el directorio de trabajo en su computadora.

El comando **getwd** muestra el directorio de trabajo actual.

```{r}
getwd() 
```

El comando **setwd** sirve para señalar el directorio de trabajo. Entre los parentesis tengo que señalar el directorio de trabajo.Otra forma es elen 

```{r,eval=FALSE}
setwd("~/Documents/GitHub/Estadistica1")
```

#### R como calculadora

Creo un objeto **a**  que tiene el valor 10 y luego lo evelo al cuadrado.


```{r}
a=10 
a*2

```

Creo un objeto **b**  que tiene el valor 64 y luego realizo la raíz cuadrada.

```{r}
b=64
sqrt(64) 
```

Si deseo pedir ayuda para alguna determinada función 

```{r}
help.search("sqrt")
?sqrt
```




### Tipos de objetos en R

1. Vectores

Se emplea "c()" significa concatenar, es decir, juntar los elementos de un vector.

```{r}
#Vectores de factores
nombres = c("juan","pedro","lucia","maria", "paula")
nombres
sexo = c("hombre","hombre","mujer","mujer", "mujer")
sexo
#Vectores numéricos
edad= c(25,20,21,18,19)
edad
#Confirmar si el vector se creo
is.vector(nombres)
#Vector lógico
usor=c(TRUE,FALSE,FALSE,TRUE,FALSE)
```



2. Data.frame (bases de datos donde las columnas son las variables y las filas son las observaciones). 


Se emplea la función **data.frame** y coloca los vectores creados.

```{r}
data=data.frame(nombres,sexo,edad)
data
```


3. Listas

Las listas son un grupo de elementos que puede contener distintos tipos de objetos (vectores, data.frames,matrices, etc).

```{r}
lista=list(data,usor,c(1,5))
print(lista)
```


4. Matrices

Una matrix es un conjunto de datos indexados por filas y columnas.

```{r}
matriz=matrix(1:6) 
matriz
```

```{r}
matriz2=matrix(1:6,nrow=2) 
matriz2
```

# Sesión 2:  Estadística Descriptiva


23 | 08 | 2021 Last compiled: `r Sys.Date()`

